# 关于公司新进股东资本溢价问题

提问人：zlpyzg 时间：2010-01-21 17:25:44
公司原始资本 100 万，正值投入期，股东二人。现新入一股东，认可公司现有价值 600 万元，愿出资600/70%*30%=257万占公司30%股份.工商局原注册资本 100 万不变。这种做法实际是稀释了原有股东的股权，求教多余的不想在工商注册的出资额应该如何处理？

回答人：chenyiwei
回复 楼主 zlpyzg 的帖子在被投资公司层面，因为注册资本和实收资本总额无变化，出资额可以作为资本公积处理。同时对实收资本的股东明细进行调整，视同股东之间股权转让。 但这样操作，由于投入增资款后注册资本和实收资本没有增加，在税务上要小心被税务机关认定为捐赠而被要求计入应纳税所得额的风险。